【裁判字號】    97,審重訴,111
【裁判日期】    971031
【裁判案由】    清償借款
【裁判全文】
臺灣臺北地方法院民事判決           97年度審重訴字第111號
原      告    永豐商業銀行股份有限公司
法定代理人    戊○○
訴訟代理人    丙○○
被      告    甲○○○○○○○.
兼法定代理人  乙○○
被      告    立鑫精密工業股份有限公司
兼法定代理人  丁○○
上列當事人間清償借款事件，本院於中華民國97年10月29日言詞
辯論終結，判決如下：
    主  文
被告應連帶給付原告美金捌拾伍萬柒仟伍佰零貳元捌角陸分，及
自民國九十七年八月十六日起至清償日止，按年息百分之四點六
二六計算之利息，暨自民國九十七年九月十七日起至清償日止，
其逾期在六個月以內者，按上開利率百分之十；逾期超過六個月
者，按上開利率百分之二十計算之違約金。
訴訟費用新台幣貳拾伍萬壹仟柒佰壹拾貳元由被告連帶負擔。
本判決於原告以新台幣玖佰零捌萬元為被告供擔保後，得假執行
。
    事實及理由
甲、程序部分
一、被告立鑫精密工業股份有限公司、丁○○二人經合法通知，
    未於言詞辯論期日到場，核無民事訴訟法第386條所列各款
    事由，應依原告之聲請，由其一造辯論而為判決。
二、被告甲○○○○○○○○○○○○○ ○○○○○○○○○○○○○ ○○○○○○○○（下稱JACKS
    ON-SUMMIT公司）為外國法人，原告主張被告應清償借款，
    故本件為涉外私法事件，自應依涉外民事法律適用法判斷我
    國法院就此一涉外事件有無管轄權並定其準據法。查：
（一）原告、被告立鑫精密工業股份有限公司、乙○○、丁○○
      、分別為我國法人、自然人，且本件消費借貸地在我國境
      內，在不違反實效、合理牽連、服從之原則下，自應認我
      國法院對此涉外案件有直接一般管轄權。又兩造約定以原
      告總行所在地或與被告有業務往來之分支機構所在地之法
      院為第一審管轄法院，有授信及交易總約定書（下稱約定
      書）第48條約定可憑，又原告總行係位於本院之轄區內，
      故本院對本訴有特殊管轄權。
（二）次按，法律行為發生債之關係者，其成立要件及效力，依
      當事人之意思訂其應適用之法律。當事人意思不明者，同
      國籍者，依其本國法，國籍不同者，依行為地法，行為地
      不同者，以發要約通知地為行為地，涉外民事法律適用法
      第6條第1項、第2項定有明文。而所謂當事人意思，兼指
      明示及默示之意思，如當事人間有默示選定之法律，則不
      可逕適用同條第2項之規定。查本件雙方對於準據法之適
      用並無明示，然依兩造簽定之約定書係以中文書寫，並約
      定其成立及解釋均應適用中華民國法律，可認當事人間已
      有默示合意依中華民國法律為系爭法律關係所生債之準據
      法，足見本件應依涉外民事法律適用法第6條第1項規定，
      適用中華民國法律，合先敘明。
乙、實體部分
一、原告主張：被告JACKSON-SUMMIT公司於97年7月4日邀同被告
    乙○○、立鑫精密工業股份有限公司、丁○○為連帶保證人
    ，向伊借款美金918,000元，借款期間自97年7月4日起至97
    年10月31日止，並約定按年息4.6225％機動計算利息，及如
    未按期償還本金或繳納利息時，逾期在6個月以內者，按上
    開利率10％；逾期超過6個月者，按上開利率20％計算之違
    約金。詎料，被告JACKSON-SUMMIT公司就前開借款僅繳納利
    息至97年8月15日，餘款迄未清償，依約全部債務視為到期
    ，尚餘如主文第1項所示之本金、利息及違約金應立即清償
    ，而被告乙○○、立鑫精密工業股份有限公司、丁○○為連
    帶保證人，自應負連帶清償責任，為此依消費借貸及連帶保
    證法律關係請求被告連帶清償，並聲明：(一)如主文第1項所
    示；(二)願供擔保，請准宣告假執行。另提出、約定書及撥款
    申請書（以上皆影本）等件為證。
二、被告甲○○○○○○○○○○○○○ ○○○○○○○○○○○○○ ○○○○○○○○、乙○○，
    對於積欠原告款項及擔任連帶保證人一事不爭執，但現原告
    已經取得擔保品，如逕行將擔保品拍賣應足以清償，其現無
    資力償還等語置辯，並聲明：原告之訴駁回。
三、被告立鑫精密工業股份有限公司、丁○○未於言詞辯論期日
    到場，亦未提出書狀作何聲明或陳述。
三、得心證之理由：
 （一）按當事人對於他造主張之事實，於言詞辯論時不爭執者，
      視同自認。但因他項陳述可認為爭執者，不在此限。當事
      人對於他造主張之事實，已於相當時期受合法之通知，而
      於言詞辯論期日不到場，亦未提出準備書狀爭執者，準用
      第1項之規定。但不到場之當事人係依公示送達通知者，
      不在此限。民事訴訟法第280條第1、3項分別有明定。又
      被告立鑫精密工業股份有限公司、丁○○非經公示送達已
      收受開庭通知及起訴狀繕本，未於言詞辯論到場陳述意見
      或提出書狀爭執，依上開規定視同自認，則原告之主張，
      自堪信為真實。至於被告甲○○○○○○○○○○○○○ ○○○○○○○○○○○○○○○○○○○○○、乙○○所辯稱原告已取得擔保品部分，此乃涉
      及原告取得執行名義後，將來是否得確實獲償滿足其債權
      ，自不因原告有取得擔保品，即認定無提起本件訴訟之必
      要。
（二）按消費借貸之借用人應於約定期限內，返還與借用物種類
      品質、數量相同之物，民法第478條前段定有明文。又所
      謂連帶保證，係指保證人與主債務人就債務之履行，對於
      債權人各負全部給付之責任者而言，是連帶保證債務之債
      權人得同時或先後向保證人為全部給付之請求（最高法院
      45 年台上字第1426號判例、77年台上字第1772號判決參
      照）。再按遲延之債務，以支付金錢為標的者，債權人得
      請求依法定利率計算之遲延利息。但約定利率較高者，仍
      從其約定利率；民法第233條第1項亦定有明文。被告向原
      告借款未依約清償，經全部視為到期，尚積欠如主文第1
      項所示之本金及利息迄未清償，而被告乙○○、立鑫精密
      工業股份有限公司、丁○○為連帶保證人，已如上述，揆
      上開說明及規定，被告JACKSON-SUMMIT公司、乙○○、立
      鑫精密工業股份有限公司、丁○○自應連帶負清償責任。
（三）綜上，原告依消費借貸及連帶保證法律關係請求被告連帶
      給付如主文第1項所示之本金、利息及違約金為有理由，
      應予准許。
四、假執行之宣告：原告陳明願供擔保，聲請宣告假執行，核無
    不合，爰酌定相當擔保金額准許之。
五、本件訴訟費用額，確定如主文第2項所示。
六、訴訟費用負擔之依據：民事訴訟法第85條第2項。
中    華    民    國    97    年    10    月    31    日
                  民事第六庭    法  官  黃柄縉
以上正本係照原本作成
如對本判決上訴，須於判決送達後20日內向本院提出上訴狀
中    華    民    國    97    年    10    月    31    日
                                書記官  蔡凱如


司法院資訊處製作；財團法人民間司法改革基金會備份。
